【裁判字號】    99,上訴,1566
【裁判日期】    990727
【裁判案由】    毒品危害防制條例
【裁判全文】
臺灣高等法院刑事判決                99年度上訴字第1566號
上  訴  人
即  被  告  甲○○
選任辯護人  法律扶助王淑琍律師
上列上訴人因毒品危害防制條例案件，不服臺灣板橋地方法院九
十八年度訴字第四二四七號，中華民國九十九年三月二十三日第
一審判決（起訴案號：臺灣板橋地方法院檢察署九十八年度偵字
第八九九四號、第九０八六號），提起上訴，本院判決如下：
    主  文
上訴駁回。
    事  實
一、甲○○於民國九十七年間，因違反毒品危害防制條例案件，
    經台灣板橋地方法院以九十七年度簡字第二五七九號判決判
    處有期徒刑六月確定，於九十七年十一月三日易科罰金執行
    完畢。詎其猶不知悔改，明知甲基安非他命係毒品危害防制
    條例所列管之第二級毒品，不得非法販賣，竟基於販賣第二
    級毒品以營利之犯意，先後以其所有之行動電話（門號分別
    為：0000-000000號、0000-000000號、0000-000000號 ）作
    為其聯絡販賣第二級毒品甲基安非他命事宜之聯絡電話，而
    分別於如附表一所示之時間、地點，販賣如附表一所示之第
    二級毒品甲基安非他命予盧冠志。嗣於九十八年三月十九日
    十八時許，在位於臺北縣中和市○○路四二一巷一弄三九號
    二樓之住處樓下為警查獲，並扣得其所有而供其施用第二級
    毒品所用之甲基安非他命一包（驗餘淨重零點六九公克，該
    包甲基安非他命係甲○○於不詳時間，向某不詳姓名之成年
    人所取得而供自己施用），再帶同警方至其前揭住處扣得「
    阿呆」交予其持有之海洛因一包（淨重十五點三七公克，純
    質淨重六點七公克）、甲基安非他命十包（合計毛重一百十
    八點三八公克，合計純質淨重一百十三點零七公克，驗餘純
    質淨重一百十二點九三公克）、分裝袋三百只、其所有而供
    施用毒品所用之吸食器二組、電子磅秤一台及現金新臺幣（
    下同）一萬四千四百元（其持有第一級、第二級毒品部分，
    業經原審判決確定；施用第二級毒品部分另案處理），始查
    悉上情。
二、案經臺北市政府警察局內湖分局移送暨臺北縣政府警察局土
    城分局報請臺灣板橋地方法院檢察署檢察官偵查起訴。
    理  由
壹、證據能力：
一、按被告以外之人於審判外之言詞或書面陳述，除法律有規定
    者外，不得作為證據，刑事訴訟法第一百五十九條第一項定
    有明文。本件證人盧冠志於警詢中之陳述，屬於被告以外之
    人於審判外之陳述，且上訴人即被告甲○○否認上開陳述之
    證據能力，依上開法條規定，證人盧冠志於警詢中之陳述，
    自無證據能力。
二、刑事訴訟法第一百五十九條之一第二項規定：被告以外之人
    於偵查中向檢察官所為之陳述，除顯有不可信之情況者外，
    得為證據。所稱「得為證據」，依其文義解釋及立法理由之
    說明，並無限縮於檢察官在偵查中訊問被告以外之人即證人
    之程序，已給被告或其辯護人對該被告以外之人行使反對詰
    問權者，始有證據能力。第以刑事被告之詰問權，係指訴訟
    上被告有在審判庭盤詰證人之權利；偵查中檢察官訊問證人
    ，旨在蒐集被告犯罪證據，以確認被告嫌疑之有無及內容，
    與審判中透過當事人之攻防，經由詰問程序調查證人以認定
    事實之性質及目的有別。偵查中辯護人僅有在場權及陳述意
    見權，此觀刑事訴訟法第二百四十五條第二項前段之規定甚
    明，檢察官訊問證人並無必須傳喚被告使其得以在場之規定
    ，同法第二百四十八條第一項前段雖規定「如被告在場者，
    被告得親自詰問」，亦僅賦予該在場被告有行詰問證人之機
    會而已，被告如不在場，殊難期有詰問之可能。此項未經被
    告詰問之被告以外之人於偵查中向檢察官所為之陳述，原則
    上為法律規定有證據能力之傳聞證據，基於當事人進行主義
    之處分主義，被告於審判中仍非不得請求詰問，使該偵查中
    之陳述成為完足調查之證據，亦得放棄對原供述人之反對詰
    問權或不爭執其陳述，由審判長依刑事訴訟法第二百八十八
    條第二項前段、第一百六十五條第一項之規定，得僅以宣讀
    該被告以外之人之陳述或告以要旨之方式，踐行其證據調查
    程序（參最高法院九十六台上字第六六八二號判決）。是證
    人盧冠志於偵查中之證述，自有證據能力。
三、本件認定事實所引用之卷內其餘所有卷證資料（毒品鑑定報
    告書、搜索扣押筆錄、通訊監察譯文），並無證據證明係公
    務員違背法定程序所取得，公訴人、被告及辯護人於審判程
    序中復未於言詞辯論終結前表示異議，且表示沒有意見，均
    認有證據能力，核先敘明。
貳、實體部分：
一、訊據被告矢口否認有何販賣第二級毒品之犯行，辯稱：我與
    盧冠志純粹是借貸關係，盧冠志原本叫我先借毒品給他，後
    來因為他說他那邊沒有毒品可以還我，就折現依照我買進的
    價錢，以現金還給我云云（見本院卷第五四頁正反面）。經
    查：
  (一)被告於附表一所示時、地，販賣第二級毒品甲基安非他命予
    盧冠志之犯罪事實，業據證人盧冠志於偵查及原審審理時證
    述明確（詳偵字第八九九四號卷第一００頁正反面、一一六
    、一一八至一一九頁反面，原審卷第八五至八七頁反面），
    且被告於偵查及原審訊問時亦供承確有於如附表一所示之時
    、地，交付第二級毒品予盧冠志之情（詳偵字第八九九四號
    卷第一三一、一三三至一三五頁，原審卷第四二頁），此外
    ，尚有被告以行動電話（門號分別為：0000-000000號、000
    0-000000號、0000-000000號） 與證人盧冠志間之監聽通話
    紀錄表及原審勘驗筆錄暨附件監聽電話紀錄表附卷可佐（見
    偵字第九０八六號卷第八一至八六、一三九至一五０、二０
    一至二三八頁，原審卷第五一至五八頁）。而證人盧冠志於
    偵查中結證稱：我有販賣第二級毒品安非他命（應係甲基安
    非他命之誤繕）。我是從九十七年一月開始賣的，賣到今年
    九十八年三月份案發時，賣了約一年多，都是賣安非他命（
    應係甲基安非他命之誤繕），沒有賣其他毒品。……（問：
    毒品來源為誰？）是一位叫「偉哥」的，我今天在警局有指
    認過，才知道他叫甲○○。…（問：當天譯文半箱、大箱、
    還是要切一半是何意？）大箱是指一兩安非他命（應係甲基
    安非他命之誤繕），半箱是半兩，切一半是指四分之一，約
    算約八點五公克安非他命（應係甲基安非他命之誤繕）等語
    （詳偵字第八九九四號卷第九九頁反面、一００頁）；復再
    次結證稱：（問：毒品來源？）我都是向甲○○所購買等語
    （詳偵字第八九九四號卷第一一六頁），再佐以前開被告與
    證人盧冠志間之監聽通話紀錄表所示，可知：
  1.就附表一編號1 部分（見原審卷第五三頁正反面）：
  (1)九十八年一月十四日二十一時四十八分二十三秒許，被告所
    使用之行動電話（門號：0000-000000號 ）與證人盧冠志所
    使用之行動電話（門號：0000-000000號）間之對話：
    盧冠志稱：要約在哪裡？
    被  告稱：你先等我一下，我現在沒有，要去處理一下，要
              去拿一下。
    盧冠志稱：要去哪裡？到時候要去哪裡那個？
    被  告稱：我先聯絡一下，看人在哪裡。
  (2)九十八年一月十四日二十二時五分四十五秒許，被告所使用
    之行動電話（門號：0000-000000號） 與證人盧冠志所使用
    之行動電話（門號：0000-000000號）間之對話：
    被  告稱：等一下，我要等他回電話。
    盧冠志稱：你連一低都沒有喔？
    被  告稱：只剩下一、二個而已，剛打給你，你就說晚一下
              ，人家阿賢（音譯）說他要，我怎麼可能不給人
              家而留著。
    盧冠志稱：那是要等多久？
    被  告稱：很快啦。
  (3)九十八年一月十四日二十二時四十二分十九秒許，被告所使
    用之行動電話（門號：0000-000000號） 與證人盧冠志所使
    用之行動電話（門號：0000-000000號）間之對話：
    盧冠志稱：現在怎麼？
    被  告稱：我找人拿，我拿到馬上給你。
    盧冠志稱：我那邊都沒有了，那要約在哪裡？
    被  告稱：我知道了，我現在在處理了，我拿到再打給你，
              你在哪裡？
    盧冠志稱：我在中和了。
    被  告稱：你就在那繞一下。
  (4)九十八年一月十四日二十三時四十七分三十九秒許，被告所
    使用之行動電話（門號：0000-000000號） 與證人盧冠志所
    使用之行動電話（門號：0000-000000號）間之對話：
    盧冠志稱：喂。
    被  告稱：我拿到了，我現在要回去了，你看要約在哪裡？
    盧冠志稱：我在烘爐地。
    被  告稱：你在那邊幹嘛？
    盧冠志稱：我要下去了。
    被  告稱：你如果要快一點，就在半路等我。我走高架橋回
              去。
    盧冠志稱：我開下去的時候，差不多到你那邊。
    被  告稱：好，不然你在那附近等我一下。
    盧冠志稱：好。
  (5)九十八年一月十五日零時十分九秒許，被告所使用之行動電
    話（門號：0000-000000號） 與證人盧冠志所使用之行動電
    話（門號：0000-000000號）間之對話：
    盧冠志稱：你到哪裡了？
    被  告稱：我大姊頭還在生氣，我要先搞定他。我馬上到，
              我開快一點。
    盧冠志稱：好。
  (6)九十八年一月十五日零時二十三分四秒許，被告所使用之行
    動電話（門號：0000-000000號 ）與證人盧冠志所使用之行
    動電話（門號：0000-000000號）間之對話：
    被  告稱：我要走高架橋了。
    盧冠志稱：我要在哪邊等你？
    被  告稱：不然在中山路下橋那邊等。
    盧冠志稱：小北好了，哪一間？
    被  告稱：我家那一間。
  (7)九十八年一月十五日零時三十六分四十一秒許，被告所使用
    之行動電話（門號：0000-000000號 ）與證人盧冠志所使用
    之行動電話（門號：0000-000000號）間之對話：
    被  告稱：到了、到了。
    盧冠志稱：好。
    而證人盧冠志於偵查中亦明確具結證稱：（問：是否於九十
    八年一月十四日二十一時四十五分許，與甲○○聯繫購買毒
    品事宜〈提示監聽譯文〉？）這確實是我與甲○○的對話內
    容沒錯，我當天是要和甲○○買八點五公克的安非他命（應
    係甲基安非他命之誤繕），但他後來只拿了四公克的安非他
    命（應係甲基安非他命之誤繕）給我，因為他自己不夠，我
    們當天約在中和中正路的小北百貨，是於九十八年一月十五
    日（原審誤植為五日）零時三十六分許，我們在小北百貨見
    面，後來我到他的車上去，他交給我四公克的安非他命（應
    係甲基安非他命之誤繕），我交給他一萬二千元等語（詳偵
    字第八九九四號卷第一一八頁反面）；再於原審結證稱：（
    問：提示原審卷第五三頁，從九十八年一月十四日到九十八
    年一月十五日零點三十六分的通話內容，這幾通電話你跟被
    告在聯絡何事？）我要跟被告買甲基安非他命，買的重量我
    忘記了，最後講的小北就是見面、交貨的地點，錢我好像有
    給被告等語（詳原審卷第八六頁反面）。是足認被告確有於
    如附表一編號1所示之時、地，以一萬二千元之代價 ，販賣
    甲基安非他命四公克予證人盧冠志無疑。
  2.就附表一編號2部分（見原審卷第五三頁反面）：
  (1)九十八年一月十五日十七時五十八分二十八秒許，被告所使
    用之行動電話（ 門號：0000-000000號）與證人盧冠志所使
    用之行動電話（門號：0000-000000號）間之對話：
    盧冠志稱：你在哪？
    被  告稱：中和。
    盧冠志稱：我要一個四一。
    被  告稱：看你能給我多少錢？
    盧冠志稱：我知道，我等一下就馬上給人，剛剛有人要八一
              ，我要先跟你拿四一，我先拿一萬五給你。
    被  告稱：剩下的呢？
    盧冠志稱：我晚一點給你，我還沒去人家那邊。
  (2)九十八年一月十五日十八時五十六分十八秒許，被告所使用
    之行動電話（ 門號：0000-000000號）與證人盧冠志所使用
    之行動電話（門號：0000-000000號）間之對話：
    盧冠志稱：喂，你在哪？
    被  告稱：不是跟你說在中和這邊。
    盧冠志稱：我到了。
    被  告稱：到了就說到了。
  (3)九十八年一月十五日二十時二分五十八秒許，被告所使用之
    行動電話（ 門號：0000-000000號）與證人盧冠志所使用之
    行動電話（門號：0000-000000號）間之簡訊內容：
    盧冠志稱：老大：能跟你商量一下嗎？就是昨晚的四個算一
              萬一，剛的四一…兩萬三，剛給你一萬，等於我
              再給你二四，這樣我壓力比較沒那麼大…這樣你
              覺得如何？
    而證人盧冠志於偵查中亦結證稱：（問：有無於九十八年一
    月十五日十七時五十八分許，打電話給甲○○聯繫購買毒品
    的事宜？〈提示監聽譯文〉）是的，這確實是我與甲○○的
    通話內容，當時是要和他買八點五公克的安非他命（應係甲
    基安非他命之誤繕），我和他約在中和南勢角也就是他住處
    附近交易，當時我交給他（筆錄漏載「他」）一萬五千元，
    他交給我八點五公克的安非他命（應係甲基安非他命之誤繕
    ），當天也是我一個人去等語（詳偵字第八九九四號卷第一
    一八頁反面）；再於原審結證稱：（問：提示原審卷第五三
    頁反面，九十八年一月十五日下午五時五十八分、下午十八
    點五十六分，這二通電話你們在講何事？〈提示並告以要旨
    〉）我要跟被告買甲基安非他命，電話中講的四一是指八克
    （應係八點五公克）的甲基安非他命，一萬五千是指要給被
    告的錢，先給被告一萬五千，因為四一的甲基安非他命不只
    一萬五千元等語（詳原審卷第八六頁反面）。再證人盧冠志
    於前開(3)所示之簡訊內容，亦明確記載「剛的四一，兩萬三
    」，顯見此次交易的價額係二萬三千元，堪認被告確有於如
    附表一編號2所示之時、地，以二萬三千元之代價 ，販賣甲
    基安非他命八點五公克予證人盧冠志無疑。
  3.就附表一編號3部分（見原審卷第五三頁反面、五四頁）：
  (1)九十八年一月十六日十九時五分五十七秒許，被告所使用之
    行動電話（門號：0000-000000號 ）與證人盧冠志所使用之
    行動電話（門號：0000-000000號）間之對話：
    盧冠志稱：上次不是有個年輕人拿半個，他現在要拿四一，
              問有沒有比較便宜？
    被  告稱：哪一個年輕人？
    盧冠志稱：上次拿半兩的那一個，不是有去土城加油站那一
              個，你看可不可以算軟一點，讓我賺個幾千塊，
              我上次都沒賺。
    被  告稱：你要多軟？
    盧冠志稱：你自己說，不要讓我說。
    被  告稱：多軟？那二二？
    盧冠志稱：二一張。
    被  告稱：二一喔，都給你喬。
    盧冠志稱：算一萬一。
    被  告稱：勉強可以接受，我先跟他說，等會過去你那邊再
              跟你說。
  (2)九十八年一月十六日十九時三十分四十一秒許，被告所使用
    之行動電話（門號：0000-000000號 ）與證人盧冠志所使用
    之行動電話（門號：0000-000000號）間之對話：
    盧冠志稱：那一半呢？半個，反正是他要，他說四萬可不可
              以，我說不可能，你要跟我講一下，我知道才能
              調整。
    被  告稱：你不要跟他說太高。
    盧冠志稱：我只有高二千，那要跟他說多少？
    被  告稱：之前也是四三，半個算四三，再給你賺一千。
  (3)九十八年一月十六日二十三時四十七分五十秒許，被告所使
    用之行動電話（門號：0000-000000號 ）與證人盧冠志所使
    用之行動電話（門號：0000-000000號）間之對話：
    盧冠志稱：你在哪裡？
    被  告稱：我在板橋。
    盧冠志稱：我要去哪裡找你？
    被  告稱：板橋林家花園。你在哪？
    盧冠志稱：中和。
    被  告稱：你都不用先打電話，就跑去。你現在要怎樣？
    盧冠志稱：拿給你，你再拿給我，約哪？我都走中正路
    被  告稱：我要走了啊，你多久到？
    盧冠志稱：我很快。
    被  告稱：那我等你。
  (4)九十八年一月十七日零時五十六分二十四秒許，被告所使用
    之行動電話（門號：0000-000000號） 與證人盧冠志所使用
    之行動電話（門號：0000-000000號）間之對話：
    盧冠志稱：老闆，你之前都少給我０二。我要跟你說一聲。
    被  告稱：我知道了，我再補給你。
    而證人盧冠志於偵查中結證稱：（問：有無於九十八年一月
    十六日十九時五分許，打電話給甲○○買毒品〈提示監聽譯
    文〉？）這確實是我與甲○○的通話內容，我本來是要問他
    之前有人和他拿半兩的朋友，現在要拿毒品有沒有比較便宜
    ，本來想要和他買毒品再轉賣給該人，但是後來那個人沒有
    買，但我當天確實有和甲○○購買八點五公克的安非他命（
    應係甲基安非他命之誤繕），交易的地點在林家花園交給他
    二萬多元，後來我有打電話給他，說他交給我的毒品還差零
    點二公克等語（詳偵字第九０八六號卷第九七頁反面、九八
    頁）；再於原審結證稱：（問：提示原審卷第五三頁反面，
    九十八年一月十五日十九時零五分到二十三時四十七分，這
    幾通電話你們在講何事？〈提示並告以要旨〉）要跟被告買
    甲基安非他命，重量跟價錢我現在不記得，地點是在林家花
    園。（問：提示原審卷第五四頁，九十八年一月十七日凌晨
    零時五十六分，這通電話你們是否在講一月十六日買的甲基
    安非他命重量不足的事情？）應該是等語（詳原審卷第八六
    頁反面）。而被告該次販賣予證人盧冠志之甲基安非他命價
    錢部分，因證人盧冠志於偵查中證稱係二萬多元，依罪證有
    疑，利歸被告之證據法則，應以最有利於被告之情節認定。
    是堪認被告確有於如附表一編號3所示之時、地，以二萬元
    之代價，販賣甲基安非他命八點五公克予證人盧冠志無疑。
  4.就附表一編號4 部分（見原審卷第五四頁反面、五五頁）：
  (1)九十八年一月三十日三時五十分五十九秒許，被告所使用之
    行動電話（門號：0000-000000號） 與證人盧冠志所使用之
    行動電話（門號：0000-000000號）間之對話：
    盧冠志稱：你那邊是哪一種？一樣的嗎？
    被  告稱：這種不好嗎？
    盧冠志稱：不好，有沒有別種？比較便宜的。
    被  告稱：沒有。
    盧冠志稱：我是說要便宜就好。
    被  告稱：你要便宜到哪種程度？我要看有沒有得問。
    盧冠志稱：我是剛剛跟別人說四萬多。
    被  告稱：四萬到哪裡？
    盧冠志稱：我是說四萬四。
    被  告稱：四萬四現在要？
    盧冠志稱：對啊。
    被  告稱：四萬四可以啊！
    盧冠志稱：你可以，我不可以啊！
    被  告稱：這是你自己犯的錯誤，當作業績的。
    盧冠志稱：我二次了。
    被  告稱：你說拿不好的，要半個，人家都是整個，哪裡生
              ？
    盧冠志稱：白色乾的那批。
    被  告稱：那批沒有了。
    盧冠志稱：你現在都是濕的這批嗎？
    被  告稱：對啊。
    盧冠志稱：這樣就不能跟乾的混合。重點是你現在在哪邊？
    被  告稱：你在哪？
    盧冠志稱：臺北大學。
    被  告稱：來土城這裡啊，廣川醫院好了，快一點。
  (2)九十八年一月三十日六時十九時一秒許，被告所使用之行動
    電話（門號：0000-000000號 ）與證人盧冠志所使用之行動
    電話（門號：0000-000000號）間之對話：
    盧冠志稱：你裡面東西不夠重，都缺０二。
    被  告稱：哪有缺？
    盧冠志稱：我不騙你。
    被  告稱：多重？
    盧冠志稱：我分一克一克，這袋子０三三的。
    被  告稱：沒有啦，０三的。
    盧冠志稱：就算是０三，也缺０二。
    被  告稱：這是不是八八？
    盧冠志稱：八八多。
    被  告稱：八點八不對嗎？
    盧冠志稱：問題只剩一點六四，我只秤七包出來而已。
    被  告稱：總重就是這樣。
    盧冠志稱：你給我缺喔，這樣神明會生氣喔！
  (3)九十八年一月三十日二十一時五十二時四十五秒許，被告所
    使用之行動電話（門號：0000-000000號） 與證人盧冠志所
    使用之行動電話（門號：0000-000000號）間之對話：
    盧冠志稱：你這東西不行，人家都說要乾的，有沒有？設法
              一下。
    被  告稱：沒了，去哪裡生。
    盧冠志稱：乾的都沒有了嗎？
    被  告稱：整批都沒有了。
    盧冠志稱：還可以做得出來嗎？你不下去做一下。
    被  告稱：他們還沒做。
    盧冠志稱：乾的還有嗎？
    被  告稱：你不是說不要乾的？
    盧冠志稱：有人就喜歡那批乾的。
    被  告稱：乾的剩沒幾個。
    盧冠志稱：剩幾個？
    被  告稱：剩三、四個。
    盧冠志稱：四個跟你換，要換幾個？
    被  告稱：你是很多可以跟我換？
    盧冠志稱：濕的我還沒出完，我都還沒出。
    被  告稱：是喔！
    盧冠志稱：我跟別人說這是濕的、好的，人家說比乾的還不
              好。
    被  告稱：每個人吃的不一樣。
    盧冠志稱：人家都吃乾的，吃習慣。
    被  告稱：乾的人家都說沒感覺。
    盧冠志稱：我哪知道，他們都說要乾的。
    被  告稱：我幫你用乾。
    盧冠志稱：說真的啦，不然你一個分我。
    被  告稱：一個三千五。
    盧冠志稱：等這批賣完，叫你出乾的出來。好啦。
  (4)九十八年二月一日三時四十五分十三秒許，被告所使用之行
    動電話（門號：0000-000000號） 與證人盧冠志所使用之行
    動電話（門號：0000-000000號）間之對話：
    盧冠志稱：我問你，我昨天是不是拿之前半兩一半的錢給你
              ？
    被  告稱：對。
    盧冠志稱：昨天又拿給你。
    被  告稱：哪一個拿給我？
    盧冠志稱：昨天從土城回來。
    被  告稱：你拿一半給我而已。
    盧冠志稱：是嗎？
    被  告稱：你最後拿給我，你又拿一個去，對不對？在吉野
              家。
    盧冠志稱：對。先不管那時，我剛剛在廣川醫院的時候，在
              土城，7-11，我先拿二萬二給你。
    被  告稱：對，那是之前的。
    盧冠志稱：最後我拿二萬二給你。
    被  告稱：對啊，你拿半個去。
    盧冠志稱：在吉野家，我又拿一次錢給你。
    被  告稱：對，但我在吉野家也拿一次東西給你。
    盧冠志稱：四一的錢。
    被  告稱：我也拿四一給你。
    盧冠志稱：這樣不就打平？
    被  告稱：你還差我一個四一的錢。你本來就差我一個四一
              ，你那一天先拿之前四一的錢還我，你又拿二萬
              二給我，你拿半個去，不是又差我一個四一，後
              來在吉野家你又拿一個四一給我，是不是剛好平
              ，我又拿四一給你，所以你差我一個四一的錢。
    盧冠志稱：我記得在7-11拿二次給你。
    被  告稱：二次是因為你之前差我一個，你頭一次拿是還我
              之前的，後來你又拿二萬二給我，我又給你半個
              ，等於你又差我四一，吉野家你拿一個四一的錢
              給我，我又拿四一給你，這樣你不就又差一個四
              一？
    盧冠志稱：那昨天之前的是不是都清楚了？現在先不算，是
              不是算清？
    被  告稱：之前都清了，只剩今天拿的沒給我。
    盧冠志稱：我先算一下。
    而證人盧冠志於偵查中已結證稱：（問：有無於九十八年一
    月三十日三時五十分許，打電話給甲○○購買毒品〈提示監
    聽譯文〉？）這確實是我和甲○○的通話內容，我當時是和
    他詢問安非他命（應係甲基安非他命之誤繕）半兩的價錢，
    他和我說約四萬四千元，我覺得太貴，後來我和他約在廣川
    醫院，我向他購買八點五公克的安非他命（應係甲基安非他
    命之誤繕），我交給他二萬四千元，後來我回去有秤重，發
    現他給我的毒品缺零點二公克，並不足八點五公克的安非他
    命（應係甲基安非他命之誤繕），所以我有打電話和他抱怨
    。（問：九十八年一月三十日二十一時五十二分許，000000
    0000與0000000000通話內容意思為何〈提示監聽譯文〉？）
    這確實是我和甲○○的通話內容，我當天和他抱怨他賣給我
    的安非他命（應係甲基安非他命之誤繕）品質不好，看可不
    可以換比較溼的安非他命（應係甲基安非他命之誤繕）給我
    ，後來他確實有換一公克的安非他命（應係甲基安非他命之
    誤繕）給我，地點在土城中華路靠近中華中學附近等語（詳
    偵字第八九九四號卷第一一九頁）；復於原審結證稱：（問
    ：提示原審卷第五四頁，九十八年一月三十日三點五十分、
    六點十九分，這二通電話你們在講何事？〈提示並告以要旨
    〉）我幫朋友向被告詢問甲基安非他命的價錢，這次有跟被
    告拿到甲基安非他命，四萬四的部分沒有拿，是拿八克（應
    係八點五公克，證人誤記為八公克）而已，價錢忘記了，四
    萬四是詢問而已，並不是要跟被告拿四萬四千元的甲基安非
    他命等語（詳原審卷第八七頁）。是堪認被告確有於如附表
    一編號4所示之時、地，以二萬四千元之代價 ，販賣甲基安
    非他命八點五公克予證人盧冠志無疑。
  5.就附表一編號5 部分（見原審卷第五六頁反面）：
  (1)九十八年二月三日三時五十三分二十一秒許（偵字第九０八
    六號卷所附之監聽譯文誤繕為該日三時五十三分五十八秒）
    ，被告所使用之行動電話（ 門號：0000-000000號）與證人
    盧冠志所使用之行動電話（ 門號：0000-000000號）間之對
    話：
    盧冠志稱：弄八一就好，你再弄一個八一別種給我，這裡都
              不夠重。
    被  告稱：多少？
    盧冠志稱：你這裡都不夠重，全部不到八五，只有八三。
    被  告稱：還缺０二喔。
    盧冠志稱：嗯。
  (2)九十八年二月三日四時十五分二十五秒許，被告所使用之行
    動電話（門號：0000-000000號 ）與證人盧冠志所使用之行
    動電話（門號：0000-000000號）間之對話：
    盧冠志稱：我到了喔。
    被  告稱：好。
  (3)九十八年二月三日四時十七分三十秒許，被告所使用之行動
    電話（門號：0000-000000號） 與證人盧冠志所使用之行動
    電話（門號：0000-000000號）間之對話：
    被  告稱：你在哪？
    盧冠志稱：我在前面旁邊捷運站。
    而證人盧冠志於偵查中亦結證稱：（問：有無於九十八年二
    月三日三時五十三分許，打電話給甲○○購買毒品〈提示監
    聽譯文〉？）這確實是我和甲○○的通話內容，我當天確實
    有和他買八點五公克的安非他命（應係甲基安非他命之誤繕
    ），我交給他二萬四千元，交易地點在中和南勢角捷運站附
    近，交易時間我忘記了，但確實是當天，他交給我的安非他
    命（應係甲基安非他命之誤繕）品質不好，想要和他換四公
    克的安非他命（應係甲基安非他命之誤繕），後來於當時四
    時十五分許，到南勢角捷運站換了四公克的安非他命（應係
    甲基安非他命之誤繕）。（問：九十八年二月三日三時十七
    分許及九十八年二月三日十九時三十四分許，0000000000與
    0000000000通話內容意思為何〈提示監聽譯文〉？）我當天
    要和他換安非他命（應係甲基安非他命之誤繕），但是後來
    我睡著了，所以才改到隔天下午在土城中華路中華中學附近
    和他交換四公克的安非他命（應係甲基安非他命之誤繕），
    另外一通電話是他問我為沒有給他四公克安非他命（應係甲
    基安非他命之誤繕）的錢，我和他說我一次再給他等語（詳
    偵字第八九九四號卷第一一九頁），復於原審結證稱：（提
    示原審卷第五六頁反面，九十八年二月三日三時五十三分、
    四點十五、十七分，這三通電話你們在講何事？〈提示並告
    以要旨〉）要跟被告買甲基安非他命，…這次有拿到，錢也
    有付給被告。（問：你在偵查中說，這次要跟被告買八點五
    克，價錢為二萬四千元的甲基安非他命，但是因為品質不佳
    ，所以你要跟被告換成四克的甲基安非他命，是否如此？〈
    提示並告以要旨〉）好像是這樣等語（詳原審卷第八七頁）
    。是堪認被告確有於如附表一編號5所示之時、地 ，以二萬
    四千元之代價，販賣甲基安非他命八點五公克予證人盧冠志
    無疑。
  6.就附表一編號6 部分（見原審卷第五七頁反面、五八頁）：
  (1)九十八年二月二十五日二十三時三十七分一秒許，被告所使
    用之行動電話（門號：0000-000000號 ）與證人盧冠志所使
    用之行動電話（門號：0000-000000號）間之對話：
    盧冠志稱：你在哪？
    被  告稱：中和。
    盧冠志稱：有沒有要過來？
    被  告稱：沒有。
    盧冠志稱：我想說看你有沒有要過來，我車子不能開，我車
              子在修理。
    被  告稱：你在哪？
    盧冠志稱：你想呢？
    被  告稱：你在大學喔，很遠喔。
    盧冠志稱：沒，我在修車，你朋友這裡。
    被  告稱：橋邊（音譯）喔，多久會好？
    盧冠志稱：還沒啊，因為人家趕著要四＋一。
    被  告稱：我等一下打給你
  (2)九十八年二月二十五日二十三時五十二分四十四秒許，被告
    所使用之行動電話（門號：0000-000000號 ）與證人盧冠志
    所使用之行動電話（門號：0000-000000號 ）間之簡訊內容
    ：
    盧冠志稱：大哥要等多久？
  (3)九十八年二月二十六日零時零分四十一秒許，被告所使用之
    行動電話（門號：0000-000000號） 與證人盧冠志所使用之
    行動電話（門號：0000-000000號）間之簡訊內容：
    盧冠志稱：老大有點趕快打給我啦。
  (4)九十八年二月二十六日零時一分十八秒許，被告所使用之行
    動電話（門號：0000-000000號） 與證人盧冠志所使用之行
    動電話（門號：0000-000000號）間之對話：
    被  告稱：要出門了。
    盧冠志稱：快點。
  (5)九十八年二月二十六日零時二十九分三十四秒許，被告所使
    用之行動電話（門號：0000-000000號 ）與證人盧冠志所使
    用之行動電話（門號：0000-000000號）間之對話：
    被  告稱：要到了。
    盧冠志稱：快點啦。
    被  告稱：都是臨檢。
    盧冠志稱：那你有帶電話卡嗎？
    被  告稱：有，一張二千。
  (6)九十八年二月二十六日十九時三十七分四十四秒許，被告所
    使用之行動電話（門號：0000-000000號） 與證人盧冠志所
    使用之行動電話（門號：0000-000000號）間之對話：
    盧冠志稱：昨天那大的七點半而已，我沒騙你。
    被  告稱：不可能，我出門前才用一次，你全部多少？
    盧冠志稱：七一五，不夠，真的差一個。
    被  告稱：八一啦，我可以確定，啊，我算錯了。
    盧冠志稱：不到八，你看吧，還要爭。
    被  告稱：你要來嗎？
    盧冠志稱：我在浮洲橋。
    被  告稱：你不要來找我喔？
    盧冠志稱：你要走了喔？去哪裡？
    被  告稱：嗯，很遠，去西門。
    盧冠志稱：我要去華西街。
    被  告稱：好了沒？重點，你錢好了沒？
    盧冠志稱：還沒，我是要你先拿一半給我，不要在電話內講
              ，我等會打給你。
    而證人盧冠志於偵查中亦結證稱：（問：有無於九十八年二
    月二十五日二十三時三十七分許，打電話給甲○○購買毒品
    〈提示監聽譯文〉？）這確實是我和甲○○的通話內容，我
    當時要和他四分之一兩的安非他命（應係甲基安非他命之誤
    繕），我們約在浮洲橋下附近修車廠，我交給他二萬三千元
    。（問：為何確定交易地點在浮洲橋附近的修車場？）因為
    我當天在修車，修車地點是在浮洲橋附近，甲○○也知道那
    修車廠，所以我們雖沒有明確說交易地點，但都知道交易的
    地點，所以在電話中只有提到交易毒品的數量。（問：九十
    八年二月二十六日十七時三十七分許，0000000000與000000
    0000通話內容意思為何〈提示監聽譯文〉？）這確實是我和
    甲○○的通話內容，我和他抱怨他賣給我的毒品數量不足，
    還差一公克等語（詳偵字第八九九四號卷第一一九頁正反面
    ）；復於原審結證稱：（問：提示原審卷第五七頁反面，九
    十八年二月二十五日修車這通電話你們在講何事？〈提示並
    告以要旨〉）詢問毒品，問完之後，我記得我有跟被告講這
    通電話，但是否有買毒品，我忘記了。（問：你當時在偵查
    中說要跟被告買四分之一兩的甲基安非他命，約在蘆洲橋下
    見面，你給他二萬三千元，是否如此？〈提示並告以要旨〉
    ）好像是。（問：在偵查中檢察官訊問時，檢察官都有提示
    起訴書附表六次的監聽譯文給你看，你當時講的是否都是實
    在？〈提示並告以要旨〉）是的等語（詳原審卷第八七頁正
    反面）。 是足認被告確有於如附表一編號6所示之時、地，
    以二萬三千元（起訴書誤繕為二萬四千元）之代價，販賣甲
    基安非他命八點五公克予證人盧冠志無疑。
  (二)至被告於原審訊問時先辯稱：盧冠志係向伊借毒品甲基安非
    他命，伊將自己的甲基安非他命借予盧冠志，盧冠志表示要
    返還等量的毒品，但後來因盧冠志沒有毒品，才拿錢給伊，
    但伊只有收本錢，沒有賺盧冠志的錢云云（詳原審卷第四一
    頁反面）；嗣於原審審理時改稱：伊與盧冠志間係合資購買
    毒品，因為這樣比較便宜云云（詳原審卷第九０頁）；復於
    本院審理時改稱：伊與盧冠志純粹是借貸關係盧冠志原本叫
    伊先借毒品給他，後來因為他說他那邊沒有毒品可以還伊，
    就折現依照伊買進的價錢，以現金還給伊云云（詳本院卷第
    五四頁正反面），所辯前後不一，已難採信；且依前開被告
    與盧冠志間之通話內容，亦均無提及合資購買或借毒品之情
    事，是被告上開所辯，無非事後圖卸之詞，難以採信。而證
    人盧冠志於原審審理時雖一度證稱：大部分是向被告借毒品
    ，也有合資購買之情形，然此核與其之前所證不符，亦與上
    開監聽通話之內容不合，且證人盧冠志尚在與被告之通話內
    容時，反應被告所交付甲基安非他命重量不足、品質不佳，
    並向被告要求換別種品質較佳之甲基安非他命，益徵證人盧
    冠志係向被告購買甲基安非他命，而非與被告合資或借用之
    情，是證人盧冠志於原審審理時所稱與被告合資購買或向被
    告借用毒品之情節，顯係臨訟迴護被告之詞，同無可採。
  (三)按我國法令對販賣毒品者臨以嚴刑，惟毒品仍無法禁絕，其
    原因實乃販賣毒品存有巨額之利潤可圖，故販賣毒品者，如
    非為巨額利潤，必不冒此重刑之險，是以有償販賣毒品者，
    除非另有反證證明其出於非圖利之意思而為，概皆可認其係
    出於營利之意而為（參最高法院九十三年度臺上字第一六五
    一號、八十七年度臺上字第三一六四號等判決意旨）。況販
    賣甲基安非他命係違法行為，非可公然為之，且有其獨特之
    販售通路及管道，復無公定價格，容易增減分裝之份量，而
    每次買賣之價量，可能隨時依雙方關係深淺、資力、需求量
    及對行情之認知、來源是否充裕、查緝鬆嚴、購買者被查獲
    時供述購買對象之可能風險評估等，而異其標準，非可一概
    而論。查被告否認其有上開販賣第二級毒品甲基安非他命之
    事實，固難查悉被告原取得甲基安非他命之成本代價，而確
    認被告與證人盧冠志間交易之「價差」或「量差」或「純度
    」謀取利潤，然近年來政府為杜絕毒品之氾濫，對於查緝施
    用及販賣毒品之工作，無不嚴加執行，販賣毒品罪又係重罪
    ，設若無利可圖，衡情一般持有毒品之人當無輕易將所持有
    之甲基安非他命任意轉售他人而甘冒於再次向他人購買時，
    而有被查獲移送法辦之危險之理，且不論是瓶裝或袋裝之甲
    基安非他命，均可任意分裝或增減其份量，而每次買賣之價
    量，亦隨時隨雙方關係之深淺、當時之資力、需要程度及對
    行情之認知等因素而為機動地調整，因之販賣之利得，除經
    坦承犯行，或帳冊價量均臻明確外，委難察得實情。準此以
    言，縱未確切查得販賣賺取之實際差價，但除別有事證，足
    認係按同一價格轉讓，確未牟利外，尚難執此即認非法販賣
    之事證有所不足，致知過坦承者難辭重典，飾詞否認者反得
    逞僥倖，而失情理之平。再以政府對毒品之查禁森嚴，刑罰
    甚重，衡情倘非有利可圖，絕無平白甘冒被嚴查重罰之高度
    風險而為毒品交易之理。以本案而論，被告與交易對象盧冠
    志並非至親，茍無利得，絕無甘冒重典，多次以原價買賣第
    二級毒品甲基安非他命之理，是被告販入毒品之價格必較售
    出之價格低廉，而有從中賺取買賣差價牟利之意圖及事實，
    亦堪認定。
  (四)綜上諸情參互以析，被告所辯，無非事後卸責之詞，不足為
    信。本案事證明確，被告犯行洵堪認定，自應依法論科。至
    被告於本院審理時請求傳喚證人盧冠志以清楚說明事實狀況
    ，證明伊沒有犯賣第二級毒品云云（見本院卷第六九頁），
    然證人盧冠志業經原審傳喚到庭陳述並行交互詰問程序，業
    如前述，自無再行傳喚之必要，併予敘明。
二、按甲基安非他命係毒品危害防制條例第二條第二項第二款所
    稱之第二級毒品，依法不得販賣。核被告如附表一所示之販
    賣第二級毒品甲基安非他命六次所為，均係犯毒品危害防制
    條例第四條第二項之販賣第二級毒品罪。被告行為後，毒品
    危害防制條例業於九十八年五月二十日修正公布，修正後毒
    品危害防制條例第四條第二項之得併科罰金部分，由原新台
    幣七百萬元以下之罰金，修正為一千萬元以下之罰金，比較
    新舊法之規定，以修正前之規定有利於被告，自應適用修正
    前毒品危害防制條例第四條第二項之規定。被告六次販賣第
    二級毒品甲基安非他命前持有之低度行為，皆為其販賣之高
    度行為所吸收，均不另論罪。再依毒品危害防制條例所定之
    販賣毒品罪之構成要件文義，實無從認定立法者本即預定該
    犯罪之本質，必有數個同種類行為而反覆實行之集合犯行，
    故販賣毒品罪，難認係集合犯。因此，就刑法修正施行後多
    次販賣毒品之犯行，採一罪一罰，始符合立法本旨（最高法
    院九十六年度臺上字第六０四八號判決參照）。是被告上開
    六次販賣第二級毒品犯行，犯意各別，行為互殊，應予分論
    併罰。又被告前有如犯罪事實欄所示之犯罪科刑及執行情形
    ，有臺灣高等法院被告前案紀錄表在卷可稽（見本院卷第三
    九頁），其於上開有期徒刑執行完畢後五年內，故意再犯本
    案有期徒刑以上之六罪，均為累犯，皆應依刑法第四十七條
    第一項之規定，加重其刑。然因毒品危害防制條例第四條第
    二項之法定本刑為無期徒刑部分，依法不得加重，是僅就販
    賣第二級毒品罪之有期徒刑、得併科之罰金刑部分，加重其
    刑。另被告所為前開六次販賣第二級毒品之犯行固值非難，
    惟其本身並未因前開販賣行為而獲有重大利益，且被告各該
    次所販賣第二級毒品之數量均非甚鉅，與一般通常情形之販
    賣毒品係為求鉅額獲利或查獲之毒品多達數百、數千公克之
    情形有別，是觀之被告之犯罪情節尚屬輕微，其因一時失慮
    致肇犯行，而被告所犯之販賣第二級毒品罪之法定本刑為無
    期徒刑或七年以上有期徒刑，得併科新臺幣七百萬元以下罰
    金，與其犯罪情節相較，實屬情輕法重，客觀上足以引起一
    般同情，顯有堪資憫恕之處，本院認縱分別處以法定最低刑
    度猶嫌過重，爰就被告所犯上開販賣第二級毒品罪部分，均
    依刑法第五十九條之規定，減輕其刑，並依法先加後減之。
三、原審經詳細調查，以被告罪證明確，適用上揭規定，並審酌
    被告因一時貪念而販賣第二級毒品，對社會秩序所生之危害
    ，兼衡其犯罪動機、目的、犯罪後之態度等一切情狀，分別
    量處如附表二所示之刑，併與持有毒品部分（已判決確定）
    定應執行有期徒刑十年；復諭知被告就如附表一所示之販賣
    第二級毒品犯行所得之金額共十二萬六千元，雖均未扣案，
    仍應依毒品危害防制條例第十九條第一項之規定，於各該次
    罪名之主文項內分別就各該次販賣毒品所得款項諭知沒收，
    如全部或一部不能沒收時，以其財產抵償之。並說明被告持
    以與盧冠志聯繫如附表一所示之販賣第二級毒品犯行所用之
    行動電話，並未扣案，且無證據證明現仍存在，為免沒收困
    難，爰不為沒收之宣告；其餘扣案之甲基安非他命一包（驗
    餘淨重零點六九公克）、吸食器二組、電子秤磅一台，乃係
    被告所有而供其施用第二級毒品所用之物，業據被告供明在
    卷，自應於被告另案所犯之施用第二級毒品犯行處理；再扣
    案之現金一萬四千四百元，雖係被告所有，然被告否認與本
    件販賣毒品犯行有關，又乏證據證明與上開論罪科刑之犯罪
    事實有所關聯，自不予宣告沒收。核原審認事用法，並無不
    合，量刑亦屬允當。被告仍執陳詞，以否認犯行為由上訴，
    請求撤銷改判，為無理由，應予駁回。
據上論斷，應依刑事訴訟法第三百六十八條，判決如主文。
本案經檢察官鄭富銘到庭執行職務。
中    華    民    國    99    年    7     月    27    日
            刑事第十七庭  審判長法  官 王聰明
                                法  官 陳世宗
                                法  官 陳憲裕
以上正本證明與原本無異。
如不服本判決，應於收受送達後10日內向本院提出上訴書狀，其
未敘述上訴之理由者並得於提起上訴後10日內向本院補提理由書
（均須按他造當事人之人數附繕本）「切勿逕送上級法院」。
                                書記官 張玉如
中    華    民    國    99    年    7     月    30    日
附錄：本案論罪科刑法條全文
修正前毒品危害防制條例第四條：
製造、運輸、販賣第一級毒品者，處死刑或無期徒刑；處無期徒
刑者，得併科新臺幣 1千萬元以下罰金。
製造、運輸、販賣第二級毒品者，處無期徒刑或 7 年以上有期
徒刑，得併科新臺幣 7百萬元以下罰金。
製造、運輸、販賣第三級毒品者，處 5 年以上有期徒刑，得併
科新臺幣 5百萬元以下罰金。
製造、運輸、販賣第四級毒品者，處 3 年以上 10 年以下有期
徒刑，得併科新臺幣 3 百萬元以下罰金。
製造、運輸、販賣專供製造或施用毒品之器具者，處 1 年以上
7 年以下有期徒刑，得併科新臺幣 1 百萬元以下罰金。
前五項之未遂犯罰之。
附表一
┌──┬───┬──────┬───────┬────────┬──────┐
│編號│買毒者│犯罪時間    │交付毒品之地點│販賣之毒品及數量│販賣所得金額│
│    │      │            │              │                │（新臺幣）  │
├──┼───┼──────┼───────┼────────┼──────┤
│ 1. │盧冠志│98年1 月15日│臺北縣中和市小│第二級毒品甲基安│12,000元    │
│    │      │0 時36分    │北百貨附近    │非他命4 公克    │            │
│    │      │            │              │                │            │
├──┼───┼──────┼───────┼────────┼──────┤
│ 2. │盧冠志│98年1 月15日│臺北縣中和市南│第二級毒品甲基安│23,000元    │
│    │      │18時56分（起│山路421 巷1 弄│非他命8.5 公克  │（起書誤載為│
│    │      │訴書誤繕為該│39號2 樓被告住│                │15,000元）  │
│    │      │日17時58分）│處附近之南勢角│                │            │
│    │      │            │某處          │                │            │
├──┼───┼──────┼───────┼────────┼──────┤
│ 3. │盧冠志│98年1 月16日│臺北縣板橋市林│第二級毒品甲基安│2萬元       │
│    │      │23時47分（起│家花園附近    │安非他命8.5公克 │（起訴書誤繕│
│    │      │訴書誤繕為該│              │                │為2萬多元） │
│    │      │日23時49分）│              │                │            │
├──┼───┼──────┼───────┼────────┼──────┤
│ 4. │盧冠志│98年1 月30日│臺北縣土城市廣│第二級毒品甲基安│24,000元    │
│    │      │3 時50分    │川醫院附近    │非他命8.5 公克  │            │
├──┼───┼──────┼───────┼────────┼──────┤
│ 5. │盧冠志│98年2 月3 日│臺北縣中和市南│第二級毒品甲基安│24,000元    │
│    │      │4 時17分（起│勢角捷運站附近│非他命8.5 公克  │            │
│    │      │訴書誤繕為該│              │                │            │
│    │      │日4 時15分）│              │                │            │
├──┼───┼──────┼───────┼────────┼──────┤
│ 6. │盧冠志│98年2 月26日│臺北縣板橋市浮│第二級毒品甲基安│23,000元    │
│    │      │0 時29分（起│洲橋下附近某修│非他命8.5 公克  │（起訴書誤載│
│    │      │訴書誤繕為98│車廠          │                │為24,000元）│
│    │      │年2 月25日0 │              │                │            │
│    │      │時29分）    │              │                │            │
└──┴───┴──────┴───────┴────────┴──────┘
附表二：
┌──┬──────┬────────┬─────────────────┐
│編號│犯罪事實    │    罪    名    │    宣    告    刑                │
├──┼──────┼────────┼─────────────────┤
│ 1. │附表一編號1 │販賣第二級毒品，│處有期徒刑肆年。販賣第二級毒品所得│
│    │            │累犯            │新臺幣壹萬貳仟元沒收，如全部或一部│
│    │            │                │不能沒收時，以其財產抵償之。      │
├──┼──────┼────────┼─────────────────┤
│ 2. │附表一編號2 │販賣第二級毒品，│處有期徒刑肆年。販賣第二級毒品所得│
│    │            │累犯            │新臺幣貳萬仟元沒收，如全部或一部│
│    │            │                │不能沒收時，以其財產抵償之。      │
├──┼──────┼────────┼─────────────────┤
│ 3. │附表一編號3 │販賣第二級毒品，│處有期徒刑肆年。販賣第二級毒品所得│
│    │            │累犯            │新臺幣貳萬元沒收，如全部或一部不能│
│    │            │                │沒收時，以其財產抵償之。          │
├──┼──────┼────────┼─────────────────┤
│ 4. │附表一編號4 │販賣第二級毒品，│處有期徒刑肆年。販賣第二級毒品所得│
│    │            │累犯            │新臺幣貳萬肆仟元沒收，如全部或一部│
│    │            │                │不能沒收時，以其財產抵償之。      │
├──┼──────┼────────┼─────────────────┤
│ 5. │附表一編號5 │販賣第二級毒品，│處有期徒刑肆年。販賣第二級毒品所得│
│    │            │累犯            │新臺幣貳萬肆仟元沒收，如全部或一部│
│    │            │                │不能沒收時，以其財產抵償之。      │
├──┼──────┼────────┼─────────────────┤
│ 6. │附表一編號6 │販賣第二級毒品，│處有期徒刑肆年。販賣第二級毒品所得│
│    │            │累犯            │新臺幣貳萬仟元沒收，如全部或一部│
│    │            │                │不能沒收時，以其財產抵償之。      │
└──┴──────┴────────┴─────────────────┘

司法院資訊處製作；財團法人民間司法改革基金會備份。
